【裁判字號】    97,訴,178
【裁判日期】    970521
【裁判案由】    違反毒品危害防制條例
【裁判全文】
臺灣臺南地方法院刑事判決               97年度訴字第178號
公  訴  人  臺灣臺南地方法院檢察署檢察官
被      告  甲○○
上列被告因違反毒品危害防制條例案件，經檢察官提起公訴（96
年度撤緩毒偵字第46號），被告於準備程序期日就被訴事實為有
罪之陳述，本院合議庭裁定由受命法官獨任進行簡式審判程序，
判決如下：
    主  文
甲○○施用第一級毒品，處有期徒刑柒月，減為有期徒刑參月又
拾伍日，如易科罰金，以新臺幣壹仟元折算壹日，扣案之第一級
毒品海洛因壹小包（淨重零點零壹公克、包裝重零點貳陸公克）
及含第一級毒品海洛因成分之吸管壹支均沒收銷燬之，扣案之鐵
盒壹個沒收；又施用第二級毒品，處有期徒刑參月，減為有期徒
刑壹月又拾伍日，如易科罰金，以新臺幣壹仟元折算壹日，扣案
之第二級毒品安非他命壹小包（檢驗後淨重壹點貳捌貳公克）沒
收銷燬之，扣案之安非他命吸食玻璃管陸支均沒收。應執行有期
徒刑肆月，如易科罰金，以新臺幣壹仟元折算壹日。扣案之第一
級毒品海洛因壹小包（淨重零點零壹公克、包裝重零點貳陸公克
）、含第一級毒品海洛因成分之吸管壹支及第二級毒品安非他命
壹小包（檢驗後淨重壹點貳捌貳公克）均沒收銷燬之，扣案之鐵
盒壹個及安非他命吸食玻璃管陸支均沒收。
    事  實
一、甲○○於民國九十年間因施用毒品案件，經本院裁定送觀察
    、勒戒後，認有繼續施用毒品之傾向，再經本院裁定送強制
    戒治，於九十二年五月十七日保護管束期滿，經臺灣臺南地
    方法院檢察署檢察官於同年月二十二日以九十二年度戒毒偵
    字第一一四號不起訴處分確定。詎甲○○仍未戒除毒癮，於
    強制戒治執行完畢釋放後五年內，復基於施用第一級毒品及
    第二級毒品之犯意，於九十五年九月二十日晚間十一、十二
    時許，在其位於高雄市○○○路一○四一巷二十一號住處內
    ，分別以將海洛因置於香煙內點火吸食及將安非他命置於玻
    璃管內點火燒烤吸食其煙霧之方式，施用第一級毒品海洛因
    及第二級毒品安非他命各一次。嗣於九十五年九月二十二日
    晚間零時許，經警在臺南縣柳營鄉光福村二八一之三十七號
    執行搜索而查獲，並扣得屬其所有之安非他命吸食玻璃管六
    支、安非他命一小包（檢驗後淨重一．二八二公克）及海洛
    因一小包（淨重○．○一公克、包裝重○．二六公克）；後
    甲○○經警移送臺灣臺南地方法院檢察署訊問時，另經法警
    在其身上扣得含有海洛因成分之吸管一支及鐵盒一個等物，
    因而查獲上情。
二、案經臺南縣警察局移送臺灣臺南地方法院檢察署檢察官偵查
    起訴。
    理  由
一、本件係經被告甲○○於本院當庭表示認罪，而以簡式審判程
    序加以審理，此有本院九十七年五月七日準備程序筆錄及同
    日審判筆錄各一份附卷足憑，則依據刑事訴訟法第二百七十
    三條之二、同法第一百五十九條第二項之規定，本件不適用
    傳聞法則有關限制證據能力之相關規定，合先敘明。
二、上開事實，業經被告於本院審理時坦承不諱，且被告為警查
    獲後分別在警局及臺灣臺南地方法院檢察署所採集之尿液經
    檢驗結果，均呈現嗎啡及安非他命陽性反應，有長榮大學確
    認報告、臺南縣警察局查獲毒品案尿液編號與真實姓名對照
    表個案名冊、臺灣臺南地方法院檢察署尿液檢驗結果報告、
    臺灣臺南地方法院檢察署受保護管束人（被告）尿液檢體監
    管紀錄表、台灣檢驗科技股份有限公司濫用藥物尿液檢驗報
    告各一紙附卷足稽（見九十五年度營毒偵字第三四二號偵查
    卷第三十六頁、第三十七頁、第十一頁、第二十六頁、第二
    十七頁），此外，並有扣案之安非他命吸食玻璃管六支、安
    非他命一小包（檢驗後淨重一．二八二公克）、海洛因一小
    包（淨重○．○一公克、包裝重○．二六公克）、含有海洛
    因成分之吸管一支及鐵盒一個等物可資佐證，且扣案之白色
    結晶一小包、白色粉末一小包經鑑定，分別為安非他命、海
    洛因，另吸管一支則檢出海洛因成分無訛，有高雄市立凱旋
    醫院濫用藥物成品檢驗鑑定書、法務部調查局鑑定書、行政
    院衛生署管制藥品管理局鑑定書各一紙在卷可佐（見九十六
    年度撤緩毒偵字第四六號偵查卷第四頁、九十五年度營毒偵
    字第三四二號偵查卷第三十九頁、第四十一頁）。綜上所述
    ，本件事證明確，被告施用第一、二級毒品犯行，堪以認定
    ，應依法論科。
三、核被告所為，係犯毒品危害防制條例第十條第一項、第二項
    之施用第一、二級毒品罪。被告所犯上開二罪間，犯意各別
    ，應分論併罰。爰審酌被告曾因施用毒品案件，經觀察、勒
    戒及強制戒治程序後，仍再犯本罪，顯見其戒癮之意志力極
    為薄弱，惟念及施用毒品之犯行，在本質上尚屬戕害自身身
    心健康之行為，且被告犯後尚能坦承犯行，態度良好等一切
    情狀，量處如主文所示之刑並定其應執行刑，以資懲儆。又
    本件被告犯罪之時間，均係在九十六年四月二十四日以前，
    依中華民國九十六年罪犯減刑條例第二條第一項第三款、第
    七條規定，均應減其宣告刑二分之一，並依同條例第九條規
    定，諭知易科罰金之折算標準。
四、末查，扣案之安非他命一小包、海洛因一小包及含海洛因成
    分之吸管一支，分別係屬毒品危害防制條例第二條第二項第
    一款、第二款所定之第一級、第二級毒品，且毒品之包裝袋
    及吸管客觀上與毒品無法完全析離，均應依毒品危害防制條
    例第十八條第一項前段之規定，宣告沒收銷燬之；另扣案之
    安非他命吸食玻璃管六支、裝載前述含有海洛因成分吸管之
    鐵盒一個，均係被告所有，供被告施用毒品所用之物，業據
    被告陳明在卷（見本院卷第八十頁、第八十一頁）應依刑法
    第三十八條第一項第二款之規定，宣告沒收之；至其餘扣案
    之物品，均不能證明係被告所有，爰不予宣告沒收。
據上論斷，應依刑事訴訟法第二百九十九條第一項前段、第二百
七十三條之一第一項，毒品危害防制條例第十條第一項、第二項
、第十八條第一項前段，刑法第十一條前段、第四十一條第一項
前段、第五十一條第五款、第三十八條第一項第二款，中華民國
九十六年罪犯減刑條例第二條第一項第三款、第七條、第九條，
判決如主文。
本案經檢察官乙○○到庭執行職務。
中    華    民    國    97    年    5     月    21    日
                  刑事第六庭    法  官  孫淑玉
以上正本證明與原本無異。
如不服本判決應於收受本判決後10日內向本院提出上訴書狀，並
應敘述具體理由。如未敘述上訴理由者，應於上訴期間屆滿後20
日內向本院補提理由書狀（均須按他造當事人之人數附繕本）「
切勿逕送上級法院」。
                                書記官  馬愛君
中    華    民    國    97    年    5     月    21    日
附錄本案論罪科刑法條全文：
毒品危害防制條例第10條：
施用第一級毒品者，處6月以上5年以下有期徒刑。
施用第二級毒品者，處3年以下有期徒刑。


司法院資訊處製作；財團法人民間司法改革基金會備份。
